# 预付账款发生坏账的处理

提问人：yjhly2011 时间：2022-01-11 22:26:42
各位好， 1 、预付账款是否要计提坏账准备
2 、如果判断预付账款目前无法收回，是否要先转入其他应收款，然后计提坏账准备
谢谢！

回答人：chenyiwei
预付账款的减值风险包括两方面： 1 、供应商信用风险，即无法收到所订购的货物； 2 、可以收到所订购的货物，但该货物的市场价格已经下跌。前者属于信用风险范畴，后者则与存货跌价类似。但这两种风险不会同时出现（即互斥）。
应结合具体情况，考虑这两种风险哪一种为主，据此选择合理的减值模式。如果是 1 ，则应采用金融工具准则下的信用减值模型予以考虑，但除非确定对方已不可能发货，一般不应转入其他应收款，而是直接针对预付账款计提坏账准备。

提问人：yjhly2011 时间：2022-01-12 10:11:11
谢谢陈版主，如果供应商做为公司实体已经注销，企业估计其无法再履行约定的义务，亦无收回预付款项的可能，这种情况下如何处理，谢谢

回答人：chenyiwei
可以继续作为预付账款，但按信用风险减值模型处理；也可以转回其他应收款，同样按信用减值模型处理。无论如何，减值金额应一致。